【裁判字號】    99,上易,1838
【裁判日期】    991015
【裁判案由】    竊盜
【裁判全文】
臺灣高等法院刑事判決                99年度上易字第1838號
上  訴  人
即  被  告  丙○○
上列上訴人因竊盜案件，不服臺灣板橋地方法院99年度易字第13
59號，中華民國99年6月30日第一審判決（起訴案號：臺灣板橋
地方法院檢察署99年度偵字第5595、11499號），提起上訴，本
院判決如下：
    主  文
原判決關於攜帶兇器竊盜、攜帶兇器毀壞安全設備竊盜及定應執
行刑部分均撤銷。
丙○○攜帶兇器毀壞安全設備竊盜，累犯，處有期徒刑壹年貳月
。
其他上訴駁回。
前開第二項撤銷改判與第三項上訴駁回所處之刑，應執行有期徒
刑壹年拾月。扣案紅色柄油壓剪、黃色柄油壓剪各壹支、銀色手
電筒壹支、使用過之棉布手套壹雙，均沒收之。
    事  實
一、丙○○前於民國98年間因詐欺案件，經臺灣臺北地方法院以
    97年度簡字第3402號判決判處有期徒刑4月確定，於98年11
    月4日縮刑期滿執行完畢。其又意圖為自己不法之所有，而
    為下列之竊盜行為：
(一)於98年12月15日凌晨1時45分許，駕駛車號4081－VM號自用
    小客車前往臺北縣林口鄉○○路○段78巷80號「醒吾高級中
    學」（下稱醒吾高中），乘無人看管之際進入校園，並前往
    教職員辦公室，持其所有客觀上對人之生命、身體、安全構
    成威脅，具危險性足供兇器使用之油壓剪破壞鐵窗安全設備
    後，翻越鐵窗進入辦公室內，竊取電腦主機及19吋電腦液晶
    螢幕各3台【價值約新台幣（下同）10萬元】、現金7,678元
    ，並將之搬運至上開自小客車內，得手後即將其中電腦主機
    及液晶螢幕各2台交予臺北縣三重市重新橋下跳蚤市場之某
    姓名不詳流動攤販，變賣現金共1萬元供己花用。嗣為警於
    99年2月5日18時50分許，持搜索票前往其位於臺北縣板橋市
    ○○路○段286巷11號2樓C室租屋處，及於其使用之車號4081
    －VM號自用小客車執行搜索，扣得醒吾高中所有之電腦主機
    及電腦液晶螢幕各1台（均已發還予醒吾高中教官甲○○）
    及丙○○所有供其為上開犯行所用之紅色、黃色柄油壓剪各
    1支、銀色手電筒及使用過之棉布手套1雙，而查悉上情。
(二)又於99年4月11日凌晨1時10分許，駕駛前揭自用小客車前往
    臺北縣支支板橋市○○街110巷興建中之大樓工地，見工地圍籬
    大門底部縫隙足夠其身軀進入，即乘隙進入該工地，並持其
    所有客觀上對人之生命、身體、安全構成威脅，具危險性足
    供兇器使用之不明器具，剪斷該工地大樓地下室內由宏頂電
    氣工程有限公司（下稱宏頂公司）承攬裝設完成之電纜線（
    由該公司監工乙○○管領，價值約10萬元），將之捆妥搬運
    至前揭自用小客車內而竊取之，再接續持上述可供兇器使用
    之不明器具，破壞上揭工地圍籬內另以木板搭蓋之福利社所
    附掛之門鎖安全設備後，推門入內竊取丁○○所有置於福利
    社內之馬自達廠牌電動鎚3支（價值共計3萬元），得手後即
    以11,000元之代價，將上開所竊得之電纜線、電動鎚變賣予
    臺北市○○街附近姓名不詳人士。嗣經警調閱工地附近監視
    器錄影畫面，而查獲上情。
二、案經臺北市政府警察局刑事警察大隊移送，及乙○○訴由臺
    北縣政府警察局板橋分局報告臺灣板橋地方法院檢察署檢察
    官偵查起訴。
    理  由
壹、程序方面：
    本判決所引用之下列各項證據方法之證據能力，當事人於本
    院審判期日未予爭執，且迄至言詞辯論終結前亦未再聲明異
    議，本院審酌該等言詞陳述及書面陳述作成時之情況，並無
    違法、不當、顯不可信等不宜作為證據之情事，依刑事訴訟
    法第159條之5第2項、第159條之4之規定，自得作為證據。
貳、實體方面：
一、認定事實之證據及理由
（一）被告行竊醒吾高中部分：
      上開事實，業據被告於警詢、偵查、原審及本院審理時坦
      承不諱，核與證人即醒吾高中教官甲○○於警詢時之證述
      情節相符，並有查獲電腦液晶螢幕及電腦主機之照片2幀
      、贓物認領保管單1紙、臺北縣政府警察局新莊分局林口
      分駐所受理刑事案件報案三聯單1件附卷可稽，及被告所
      有供其行竊所用之紅色、黃色柄油壓剪各1支、棉布手套1
      雙及銀色手電筒1支扣案足資佐證，堪認被告自白與事實
      相符。
（二）被告行竊臺北縣板橋市○○街110巷興建中之大樓工地部
      分：
      訊據被告固坦承有於上開時地進入上開工地竊取電纜線及
      電動鎚之事實，惟辯稱：伊沒有帶任何工具進入工地。電
      纜線是整捆放在那邊，伊是用搬走的；福利社的門只是用
      木板合起來，一拉就開了，伊沒有破壞門鎖云云。惟查：
      上開事實，業據證人即告訴人乙○○、證人即被害人丁○○於本院審理中證述明確，並有監視錄影器摘錄影像畫面
      4幀在卷可稽。又上開工地內之電纜線係已經裝設完成，
      係遭人以工具剪斷後竊取，且該電纜線內為軟質銅線，不
      可能以徒手方式折斷之事實，業經證人乙○○於本院審理
      中證述屬實（見本院99年10月1日審判筆錄第3、4頁），
      證人丁○○於本院審理中亦證稱：福利社是用木板搭起來
      的，有一個門，門有鎖，是用鐵鍊鍊起來，再加1個鎖頭
      。當時發現門的鎖頭被剪斷，鐵鍊也被打開，門板沒有破
      壞等語（見同上審判筆錄第5頁），顯見被告確有攜帶足
      以剪斷電纜線及鎖頭之工具進入上開工地行竊，並有破壞
      福利社大門鎖頭之事實，被告上開所辯，無非卸責之詞，
      不足採信。
（三）綜上，本件事證明確，被告犯行，洵堪認定，應予依法科
      刑。
二、論罪科刑及撤銷改判、駁回上訴之理由
（一）按刑法第321條第1項第3款之攜帶兇器竊盜罪，係以行為
      人攜帶兇器竊盜為其加重條件，此所謂兇器，其種類並無
      限制，凡客觀上足對人之生命、身體、安全構成威脅，具
      有危險性之兇器均屬之，且祇須行竊時攜帶此種具有危險
      性之兇器為已足，並不以攜帶之初有行兇之意圖為必要（
      最高法院79 年台上字第5253號判例意旨參照）。查被告
      行竊時所持之油壓剪及不明器物，既足以破壞醒吾高中教
      職員辦公室之鐵窗堅硬金屬器物、剪斷臺北縣板橋市○○
      街110巷工地內所裝設之電纜線及破壞工地福利社附掛在
      木板門上之門鎖，衡情該等工具於客觀上具有危險性，足
      以對人之生命、身體、安全構成威脅，而具有危險性，性
      質上自屬兇器無疑。次按刑法第321條第1項第2款所謂「
      其他安全設備」，係指具有隔絕防閑作用，並固定於土地
      上之建築物或工作物之安全設備而言（最高法院85年度台
      非字第313號判決意旨參照）。查臺北縣滿平街100巷工地
      內之福利社係在興建中之大樓外另以木板搭隔，其內放置
      飲料及工具等物品一節，業據證人丁○○於本院審理中證
      述屬實（見同上審判筆錄第6、7頁），顯見上開福利社係
      供現場工地人員休息、購物並可供放置施工器具之處所，
      應屬固定於土地上之工作物，是福利社大門所附掛之門鎖
      ，即屬「其他安全設備」。是核被告如事實欄一之(一)所
      為，係犯刑法第321條第1項第2款、第3款之攜帶兇器毀越
      安全設備竊盜罪；被告如事實欄一之(二)所為，係犯刑法
      第32 1條第1項第2款、第3款攜帶兇器毀壞安全設備竊盜
      罪。又按竊盜罪係侵害財產監督權之犯罪，故多次竊盜行
      為，如被竊之客體在客觀上可視為屬於同一監督權範圍，
      且各行為之獨立性又極為薄弱，依一般社會健全觀念，在
      時間差距上，難以強行分開者，應成立接續犯。查被告所
      行竊之臺北縣板橋市○○街110巷工地，係一以圍籬包圍
      之興建中大樓工地，而福利社亦係在圍籬內，雖掛有便當
      、檳榔、飲料之牌子，但因牌子面積小，於夜間看不到，
      且電動鎚是放在福利社門邊之角落，打開門就可以看見，
      而福利社內放置飲料之冰箱有木板擋起來，堆放飲料的地
      方也會因開門而擋住看不見之事實，業經證人丁○○於本
      院審理時證述明確（見同上審判筆錄第6、7頁），足見福
      利社與興建中大樓是在同一圍籬工地內，被告於凌晨1時
      許之夜間侵入工地時，無從發現福利社招牌，其於進入福
      利社後，又因木板或門隔擋，無法發現有堆置飲料之情形
      ，是在客觀上其顯難知悉該福利社與大樓工地是否非屬同
      一監督權範圍，且被告侵入工地行竊，其四處搜尋財物，
      先後竊得工地內之電纜線及電動鎚之行為，在時間差距上
      ，顯難強行分隔，各行為之獨立性薄弱，揆諸上開說明，
      被告先後竊得電纜線及電動鎚之犯行，應成立接續犯。公
      訴意旨認被告此部分犯行，應分論併罰，尚有未洽。被告
      所犯上揭攜帶兇器毀越安全設備竊盜罪、攜帶兇器毀壞安
      全設備竊盜罪2罪間，犯意各別，行為互殊，應予分論併
      罰。又被告前有如事實欄一所載之犯罪科刑及執行情形，
      又本院被告前案紀錄表1件在卷可稽，其於有期徒刑執行
      完畢後5年內，故意再犯本案有期徒刑之2罪，均為累犯，
      應依法加重其刑。
（二）撤銷改判部分（事實欄一（二）部分）：
      原審經審理結果，認被告罪證明確，予以論科，固非無見
      。惟被告如事實欄一之（二）竊取工地電纜線及電動鎚之
      犯行部分，應為接續犯，有如前述，原審認屬數罪，予以
      分論併罰，顯有違誤。被告上訴指摘及此，為有理由，自
      應由本院將原判決此部分及執行刑併予撤銷改判。爰審酌
      被告前有竊盜、詐欺、毒品等前科，素行不佳、大專畢業
      之智識程度（見偵查卷第4頁警詢筆錄）、貪圖己利之犯
      罪動機、攜帶兇器侵入工地行竊之犯罪手段、犯罪對被害
      人造成之損害程度、犯罪所得約1萬元，及犯罪後態度等
      一切情狀，就此部分量處有期徒刑1年2月。
（三）上訴駁回部分（事實欄一（一）部分）：
      原審以被告此部分竊盜犯行明確，而適用刑法第321條第1
      項第2款、第3款、第47條第1項前段、第51條第5款、第38
      條第1項第2款，並審酌被告有多項前案科刑紀錄，素行非
      佳，正值青壯，不思正途謀生，而下手行竊，惟犯後坦承
      犯行、態度尚可，並兼衡其犯罪之動機、目的、手段、犯
      罪所得利益及被害人所受損害等一切情狀，量處有期徒刑
      10月，核其認事用法，洵無違誤，量刑亦為妥適，被告上
      訴徒漫指原判決量刑過重，並無理由，應予駁回。
（四）合併定執行刑：上開撤銷改判諭知有期徒刑1年2月部分，
      與上開諭知有期徒刑10月而上訴駁回部分，定其應執行刑
      為有徒刑1年10月，以示懲儆。
（五）沒收部分：
      扣案之紅色柄及黃色柄油壓剪各1支、銀色手電筒1支及使
      用過之棉布手套1雙，均係被告所有，供其為事實欄一(一
       )所示之竊盜犯行所用之物，業經被告於原審供述明確（
      見原審卷第45頁背面），爰依刑法第38條第1項第2款之規
      定，併予宣告沒收之。至其餘扣案工具袋2個內所裝之工
      具1批（含油壓剪1支、一字起子4支、十字起子2支、老虎
      鉗2支、扳手1支、梅花扳手1支、鐵撬2支、拔釘器2支、
      鑽尾1支、美工刀2 支、美工刀片1盒、手電筒2支、絕緣
      膠布2個、全新棉布手套25隻、棉布手套1隻、黑色手套1
      雙、磁鐵1個及測量儀器1組），雖係員警於被告車內所查
      獲之物品，然被告於原審供稱係其平日工作時之所用物，
      係放置於家中或車內，並未攜帶進入醒吾高中內等語（見
      原審卷第45頁背面），而無其他證據證明係供作或預備供
      本案犯罪所用之物，又非違禁物，與上開工具袋2個，爰
      均不併予宣告沒收。另被告為如事實欄一(二)所示之竊盜
      犯行用以剪斷電纜線及破壞該工地福利社門鎖之不明器物
      ，未經扣案，復無積極證據證明現仍存在，為免將來執行
      困難，爰不併予宣告沒收，附此敘明。
據上論斷，應依刑事訴訟法第368條、第369條第1項前段、第364
條、第299條第1項前段，刑法第321條第1項第2款、第3款、第47
條第1項、第51條第5款，第38條第1項第2款，判決如主文。
本案經檢察官黃騰耀到庭執行職務。
中    華    民    國    99    年    10    月    15    日
                  刑事第五庭審判長法  官  李英勇
                                  法  官  劉秉鑫
                                  法  官  白光華
以上正本證明與原本無異。
不得上訴。
                                  書記官  廖鴻勳
中    華    民    國    99    年    10    月    15    日
附錄：本案論罪科刑法條全文
中華民國刑法第321條（加重竊盜罪）
犯竊盜罪而有左列情形之一者，處 6 月以上、 5 年以下有期徒
刑：
一  於夜間侵入住宅或有人居住之建築物、船艦或隱匿其內而犯
    之者。
二  毀越門扇、牆垣或其他安全設備而犯之者。
三  攜帶兇器而犯之者。
四  結夥三人以上而犯之者。
五  乘火災、水災或其他災害之際而犯之者。
六  在車站或埠頭而犯之者。
前項之未遂犯罰之。

司法院資訊處製作；財團法人民間司法改革基金會備份。
